【裁判字號】    95,訴,1500
【裁判日期】    951031
【裁判案由】    毒品危害防制條例
【裁判全文】
臺灣臺北地方法院刑事判決              95年度訴字第1500號
公  訴  人  臺灣臺北地方法院檢察署檢察官
被      告  甲○○
上列被告因違反毒品危害防制條例案件，經檢察官提起公訴（九
十五年度毒偵字第二０六二號），被告於準備程序中先就被訴事
實為有罪之陳述，經本院告以簡式審判之旨，並聽取當事人之意
見後，本院合議庭裁定行簡式審判程序後，本院判決如下：
    主  文
甲○○施用第一級毒品，累犯，處有期徒刑柒月。扣案如附表編
號一所示之物沒收銷燬之。扣案如附表編號二所示之物沒收之。
    事  實
一、甲○○前於(一)民國八十九年間，因施用第一級毒品海洛因（
    下稱海洛因）而違反毒品危害防制條例案件，經本院以八十
    九年度毒聲第二九０五號裁定送觀察勒戒，因認無繼續施用
    毒品之傾向，經臺灣臺北地方法院檢察署（下稱臺北地檢署
    ）檢察官於九十年二月二日以九十年度毒偵緝字第四一號不
    起訴處分書為不起訴處分確定在案。復於(二)九十一年十月間
    ，因施用海洛因而違反毒品危害防制條例案件，經本院以九
    十二年度毒聲字第四七六號裁定送觀察勒戒，因認有繼續施
    用毒品之傾向，經檢察官聲請強制戒治並起訴，強制戒治部
    分，經本院以九十二年度毒聲字第一三二三號裁定令入戒治
    處所施以強制戒治，於九十三年一月九日戒治完畢出所，起
    訴部分，經本院以九十二年度訴字第一三０四號判決判處有
    期徒刑八月確定，於九十三年八月三十一日因縮短刑期執行
    完畢。其於(三)九十四年三月間及同年五月間，因犯竊盜案件
    ，經臺灣板橋地方法院以九十四年度簡字一五九一號判決判
    處有期徒刑四月確定，嗣於九十五年四月十九日縮短刑期執
    行完畢。
二、甲○○基於施用海洛因之犯意，於九十五年七月十八日，在
    其位於臺北市○○區○○街一八七號之住處內，施用海洛因
    一次。嗣於九十五年七月二十一日下午四時四十分許，甲○
    ○行經臺北市○○區○○路三二七巷口，為警攔檢而查獲其
    持有如附表所示之毒品，乃接受調查，經警採集其尿液送驗
    發現呈嗎啡陽性反應，而知甲○○有上開施用海洛因之犯行
    。
三、案經臺北市政府警察局萬華分局移送臺北地檢署檢察官偵查
    起訴。
    理  由
一、證據之認定：
    上開事實二之部分，有被告甲○○於前述時地為警查獲，經
    警採集其尿液送臺灣檢驗科技股份有限公司以酵素免疫分析
    法初步檢驗及氣相層析質譜儀法確認檢驗，結果發現有嗎啡
    陽性反應之濫用藥物檢驗報告一紙附卷足憑（臺北地檢署九
    十五年度毒偵字第二０六二號卷第四三頁參照），而扣案如
    附表所示之物，經法務部調查局以化學呈色法及氣相層析質
    譜儀分析法檢驗，結果檢出含有海洛因成分無訛，有該局於
    九十五年八月二十二日出具之調科壹字第０二０００八二一
    ０號鑑定通知書一紙附卷可證（同上偵查卷第四十頁參照）
    ，且被告亦對上開事實二之部分於本院九十五年十月二十六
    日審理時供承不諱（本院當日審判筆錄參照），是依(一)前開
    濫用藥物尿液檢驗報告一紙、(二)扣案如附表編號一所示之海
    洛因等補強證據已足資擔保被告於本院審理中所為之上開任
    意性自白具有相當程度之真實性，而得確信被告前述自白之
    犯罪事實確屬真實，從而依刑事訴訟法第一百五十六條第一
    項及同條第二項規定，自得依被告前述自白及該補強證據認
    定被告確有為前述施用海洛因一次之犯行，本件事證明確，
    被告之犯行堪以認定。
二、論罪科刑之法律適用：
  (一)核被告甲○○所為，係犯毒品危害防制條例第十條第一項之
    施用第一級毒品罪。其施用海洛因前後持有海洛因之低度行
    為，應為施用海洛因之高度行為所吸收，不另論罪。公訴意
    旨原認被告係自九十三年九月起至九十五年七月十八日止，
    連續施用海洛因多次之犯行，經實行公訴全程到庭之檢察官
    於本院九十五年十月二十六日當庭以言詞更正本件起訴之犯
    罪事實為：被告於九十五年七月十八日，在臺北市○○區○
    ○街一八七號，施用海洛因一次之犯行（本院當日準備程序
    筆錄參照），故本院審理之範圍即被告於上開時地施用海洛
    因一次之犯罪事實，附此敘明。
  (二)查被告有如事實一之部分所載之犯罪科刑執行情形，有臺灣
    高等法院被告全國前案紀錄表一份在卷可稽，其前受有期徒
    刑執行完畢，於五年以內故意再犯本件有期徒刑以上之罪，
    為累犯，應依刑法第四十七條之規定加重其刑。
  (三)爰審酌被告於毒品危害防制條例公布生效後曾由本院裁定送
    觀察勒戒二次、強制戒治一次，並由臺北地檢署檢察官為不
    起訴處分確定（本院卷附臺北地檢署九十年度毒偵緝字第四
    一號不起訴處分書參照），顯見其未因前所受觀察勒戒及強
    制戒治之處分而決心改過及其智識程度、品行、犯後尚能坦
    承犯行、態度良好等一切情狀，量處如主文所示之刑。
  (四)扣案如附表編號一所示之物，經送鑑驗後檢出含有海洛因成
    分無誤，已如前述，應依毒品危害防制條例第十八條第一項
    前段規定，不問屬於犯人與否，由本院諭知沒收銷燬之。扣
    案如附表編號二所示之物，為被告所有，供其施用海洛因所
    用之物，業據被告於本院九十五年十月二十六日審理時供承
    在卷（本院當日審判筆錄參照），爰依刑法第三十八條第一
    項第二款、第三款之規定，由本院宣告沒收之。
據上論斷，應依刑事訴訟法第二百七十三條之一第一項、第二百
九十九條第一項前段，毒品危害防制條例第十條第一項、第十八
條第一項前段，刑法第十一條前段、第四十七條、第三十八條第
一項第二款，判決如主文。
本案經檢察官郭瑜芳到庭執行職務。
中    華    民    國    95    年    10    月    31    日
                  刑事第九庭    法  官  林怡秀
本件正本證明與原本無異。
如不服本判決，應於判決送達後十日內，向本院提出上訴狀。
                                書記官  林義盛
中    華    民    國    95    年    10    月    31    日
附表：
┌──┬─────┬────┬─────────────┐
│編號│物品名稱  │數 量   │扣 押 物 品 清 單 編 號   │
├──┼─────┼────┼─────────────┤
│ 一 │海洛因    │淨重零點│臺北地檢署九十五年度藍保管│
│    │          │壹公克│字第六四六號編號１        │
├──┼─────┼────┼─────────────┤
│ 二 │上開海洛因│壹個    │同上                      │
│    │之包裝袋  │        │                          │
└──┴─────┴────┴─────────────┘
附錄本案論罪科刑法條全文：
毒品危害防制條例第十條：
施用第一級毒品者，處六月以上五年以下有期徒刑。
施用第二級毒品者，處三年以下有期徒刑。


司法院資訊處製作；財團法人民間司法改革基金會備份。
